【裁判字號】    97,訴,306
【裁判日期】    970331
【裁判案由】    違反毒品危害防制條例
【裁判全文】
臺灣臺南地方法院刑事判決               97年度訴字第306號
公  訴  人  臺灣臺南地方法院檢察署檢察官
被      告  甲○○
上列被告因違反毒品危害防制條例案件，經檢察官提起公訴（97
年度毒偵字第36號），被告就被訴事實為有罪之陳述，本院合議
庭裁定由受命法官獨任進行簡式審判程序，判決如下：
    主  文
甲○○施用第一級毒品，累犯，處有期徒刑捌月，扣案之注射針
筒支，均沒收。
    事  實
一、甲○○前於民國八十年間因煙毒案件，經法院判處有期徒刑
    二年、緩刑五年確定，其於緩刑期間因另犯煙毒案件，經法
    院判處有期徒刑二年十月確定，該緩刑之宣告因此被撤銷，
    二案接續執行後，於八十三年十二月六日縮短刑期假釋出監
    ；又於上開假釋期間之八十六年間犯煙毒案件，經法院先後
    判處有期徒刑三年、三年六月，定應執行刑有期徒刑六年四
    月確定，與上開假釋被撤銷後之殘刑二年九月四日接續執行
    後，於九十一年五月十七日縮短刑期假釋出監；復於該假釋
    期間之九十二年間另犯施用毒品案件，上開假釋因而被撤銷
    ，且因中華民國九十六年罪犯減刑條例之施行，前開四件煙
    毒案件所處之刑期依法減刑二分之一後，應執行刑有期徒刑
    三年二月，而於九十六年七月十六日縮刑期滿執行完畢出監
    ；其九十二年間所另犯之前揭施用毒品案件，則經本院裁定
    送勒戒處所觀察、勒戒後，認有繼續施用毒品之傾向，由本
    院以九十年度毒聲字第一三九六號裁定令入戒治處所施以強
    制戒治，嗣停止戒治交付保護管束，於九十三年七月二十二
    日保護管束期滿視為強制戒治執行完畢，由臺灣臺南地方法
    院檢察署檢察官於九十三年八月十日，以九十三年度戒毒偵
    字第一八三號為不起訴處分確定。
二、詎甲○○猶不知悔改，明知海洛因係毒品危害防制條例所規
    定之第一級毒品，不得非法持有、施用，竟於上開強制戒治
    執行完畢釋放後五年內，另基於施用第一級毒品海洛因之犯
    意，於九十六年十二月十五日晚上七時許，在國道一號高速
    公路北上三二六公里處之路肩，以注射之方式，施用第一級
    毒品海洛因一次。警方於同日晚上七時十分許，在國道一號
    高速公路北上三二六公里處，稽查違規停在該處之車號三Ｓ
    ─四九三二號自小客車時，發現甲○○站於車外，曾博楷手
    緊握沾有血痕衛生紙坐於該車駕駛座，吳俊發坐於該車右前
    座，渠三人神情緊張，並在該車內及車底下查獲渠三人所共
    有，供渠等共同施用海洛因所用之注射針筒三支（曾博楷、
    吳俊發二人另案偵辦）後，徵得甲○○之同意採尿送驗結果
    ，呈嗎啡陽性反應，而查知上情。
三、案經內政部警政署國道公路警察局第四警察隊報請臺灣臺南
    地方法院檢察署檢察官偵查起訴。
    理  由
一、上開事實業經被告甲○○於警詢及偵審中坦承不諱，且其為
    警查獲所採集之尿液檢體，經送檢驗結果，呈嗎啡陽性反應
    （按海洛因係由嗎啡經化學合成而製得，經注射進入人體後
    ，因代謝分解成嗎啡，因此施用海洛因後，由尿液中檢驗結
    果仍為嗎啡反應），有長榮大學九十六年十二月二十八日出
    具之確認報告暨送驗尿液個案名冊對照表各一件在卷可稽（
    見偵查卷第一九至二○頁），復有被告與案外人曾博楷、吳
    俊發三人共有，供渠三人共同施用海洛因所用之注射針筒三
    支扣案可資佐證，足見被告上開自白核與事實相符，應可採
    信。再被告有如事實欄所示經觀察勒戒、強制戒治，並經停
    止戒治交付保護管束期滿釋放之情，有臺灣高等法院被告前
    案紀錄表在卷可佐，顯見其係於上開強制戒治執行完畢釋放
    後，五年內再犯本件施用第一級毒品之罪，事證明確，被告
    犯行堪以認定，自應依法論科。
二、按海洛因係毒品危害防制條例第二條第二項第一款所明定之
    第一級毒品，不得非法持有、施用。核被告所為，係犯毒品
    危害防制條例第十條第一項之施用第一級毒品海洛因罪。又
    被告施用第一級毒品海洛因前持有海洛因之低度行為，應為
    施用海洛因之高度行為所吸收，不另論罪。另被告有事實欄
    所載之有期徒刑執行完畢紀錄，有前開臺灣高等法院被告前
    案紀錄表在卷可按，其於有期徒刑之執行完畢後五年內，故
    意再犯本件有期徒刑以上之施用第一級毒品罪，為累犯，應
    依刑法第四十七條第一項之規定加重其刑。爰審酌海洛因戕
    害身心，而被告前因施用毒品經送觀察勒戒及強制戒治處分
    後，猶不思戒絕革除惡習，再為本件犯罪，顯未因前所受觀
    察勒戒、強制戒治等治療處分而記取教訓，惟其施用毒品所
    生危害，實以自戕身心健康為主，對於他人生命、身體、財
    產等法益，尚無明顯而重大之實害，兼衡其犯罪後坦承犯行
    等一切情狀，量處如主文所示之刑。另扣案之注射針筒三支
    ，係被告與案外人曾博楷、吳俊發三人共有，供渠三人共同
    施用海洛因所用之物，業經被告供明在卷（見本院卷第二○
    頁），應依法宣告沒收。
據上論斷，應依刑事訴訟法第二百七十三條之一第一項、第二百
九十九條第一項前段，毒品危害防制條例第十條第一項，刑法第
十一條前段、第四十七條第一項、第三十八條第一項第二款，判
決如主文。
本案經檢察官乙○○到庭執行職務。
中    華    民    國    97    年    3     月    31    日
                  刑事第五庭    法  官  林欣玲
以上正本證明與原本無異。
如不服本判決應於收受本判決後10日內向本院提出上訴書狀，並
應敘述具體理由。如未敘述上訴理由者，應於上訴期間屆滿後20
日內向本院補提理由書狀（均須按他造當事人之人數附繕本）「
切勿逕送上級法院」。
                               書記官   鄭佩玉
中    華    民    國    97    年    3     月    31    日
附錄本案論罪科刑法條：
毒品危害防制條例第10條第1項
施用第一級毒品者，處 6 月以上 5 年以下有期徒刑。


司法院資訊處製作；財團法人民間司法改革基金會備份。
